臺灣桃園地方法院刑事判決
110年度簡上字第556號
上  訴  人
即  被  告  游立群


選任辯護人  陳明煥律師
上列上訴人即被告因傷害案件，不服本院中華民國110年10月31
日110年度桃簡字第1749號刑事簡易判決（聲請簡易判決處刑案
號：110年度偵字第22353號），提起上訴，本院管轄之第二審合
議庭判決如下：
    主  文
原判決撤銷。
游立群犯傷害罪，處拘役伍拾捌日，如易科罰金，以新臺幣壹仟
元折算壹日。
    事實及理由
一、本案經本院審理結果，認原審認事用法核無不當，應予維持
    ，除補充被告游立群於本院審理時之自白為證據外，其餘均
    引用如附件原審刑事簡易判決書記載之事實、證據及理由。
二、被告上訴意旨略以：被告坦承犯行，有意願與告訴人調解，
    爰請求從輕量刑。被告之辯護人則以因告訴人無意願而未能
    調解成立，請求輕判並為緩刑之宣告。
三、撤銷改判之理由：
    原審以被告犯罪事證明確，予以論罪科刑，固非無見。惟查
    ：法院對於被告之量刑，應受比例原則與平等原則等一般法
    律原則之支配，以期達成客觀上之適當性、相當性與必要性
    之價值要求，而行為人犯後悔悟之程度，攸關於法院判決量
    刑之審酌。本案被告上訴後，於本院審理時自白犯行，犯後
    態度與原審相較，已有所不同，故本案量刑基礎已有變更，
    原審未及審酌此部分對被告有利之科刑情狀，容有未洽，自
    應由本院撤銷改判。
四、量刑：
    爰審酌被告因細故不思理性溝通，竟出手毆打告訴人，致告
    訴人受有如原審刑事簡易判決書所載之傷勢，所為實不足取
    ，復考量被告犯後否認犯行，且於本院準備程序中抗辯其於
    行為前飲酒，故行為時有刑法第19條第1項不罰、同條第2項
    減刑規定之適用，直至本院審理時方坦承犯行之犯後態度，
    兼衡其犯罪動機、目的、犯罪時所受之刺激、手段、自陳碩
    士畢業之智識程度及家庭經濟狀況小康等一切情狀，量處如
    主文所示之刑，並諭知易科罰金之折算標準。
五、被告固未曾因故意犯罪受有期徒刑以上刑之宣告，有臺灣高
    等法院被告前案紀錄表在卷可憑，惟衡酌前述被告之犯後態
    度，且其迄今仍無法獲得告訴人之諒解，業據告訴代理人於
    本院陳述明確，又本院已參酌被告犯罪情節及犯後態度，量
    處前揭適當之刑度，認無所宣告之刑以暫不執行為適當之情
    形，不符緩刑要件，故辯護人請求為緩刑之諭知，於法未合
    ，並不可採，附此敘明。
六、依刑事訴訟法第455條之1第1項、第3項、第369條第1項前段
    、第364條、第373條、第299條第1項前段，判決如主文。
本案經檢察官凌于琇聲請簡易判決處刑，檢察官雷金書到庭執行
職務。
中　　華　　民　　國　　111 　年　　11　　月　　4 　　日
                  刑事第十九庭審判長法  官  劉美香
                                    法  官  林述亨
                                    法　官　王兆琳
以上正本證明與原本無異。
不得上訴。
                                    書記官　鄭哲霖
中　　華　　民　　國　　111 　年　　11　　月　　4 　　日

附件：
臺灣桃園地方法院刑事簡易判決
110年度桃簡字第1749號
聲　請　人　臺灣桃園地方檢察署檢察官
被　　　告　游立群
上列被告因傷害案件，經檢察官聲請以簡易判決處刑（110年度
偵字第22353號），本院判決如下：
    主  文
游立群犯傷害罪，處有期徒刑貳月，如易科罰金，以新臺幣壹仟
元折算壹日。
    事實及理由
一、游立群與姜慧前為男女朋友，游立群於民國110 年4 月23日
    晚間11時許，在其位在桃園市○○區○○路000 號14樓之3租屋
    處內，因與姜慧發生爭執，竟基於傷害人之身體之犯意，徒
    手毆打姜慧之臉部及身體，致其受有雙臉頰、左肩、左後背
    挫傷、雙上臂抓傷、左上臂挫傷瘀青等傷害。案經姜慧訴由
    桃園市政府警察局龜山分局報告臺灣桃園地方檢察署檢察官
    偵查後聲請簡易判決處刑。
二、訊據被告游立群固坦認於起訴書所載時間、地點與告訴人姜
    慧發生爭執並有推擠行為，惟堅詞否認有何傷害告訴人身體
    之犯行，辯稱：伊應該有打告訴人的手等語。惟查，上情業
    據證人即告訴人於警詢時證述：被告擋在門口不讓伊離開，
    並動手毆打伊雙臉頰、左臂、左肩等語（桃檢偵卷第17至19
    頁），並有案發時錄音及部分譯文各1 份（桃檢偵卷第67至
    73頁）可佐，又告訴人於警察到場送醫後，即診斷有雙臉頰
    、左肩、左後背挫傷、雙上臂抓傷、左上臂挫傷瘀青等傷害
    ，亦有長庚醫療財團法人林口長庚紀念醫院110 年4 月24日
    診斷證明書1 份在卷可參（桃檢偵卷第21至22頁），核與告
    訴人之證稱以及被告供述有動手之情狀相符；又被告上開行
    為與告訴人所受前揭傷害之間，具有相當因果關係，亦堪認
    定。從而，本件事證明確，被告犯行洵堪認定，應依法論科
    。
三、核被告所為，係犯刑法第277 條第1 項傷害罪。爰審酌被告
    與告訴人原係情侶，不思理性溝通解決歧見、相互包容尊重
    ，反訴諸肢體暴力，恣意傷害他人身體，致使告訴人受有上
    開傷害，足見自我控制能力欠佳，法治觀念薄弱，且被告否
    認傷害犯行，未能坦然面對自己之過錯，顯無悔意，兼衡被
    告自陳碩士畢業之智識程度、職業商、家庭經濟狀況小康之
    生活狀況等一切情狀，量處如主文所示之刑，並諭知易科罰
    金之折算標準，以示懲儆。
四、依刑事訴訟法第449 條第1 項、第3 項，刑法第277 條第1
    項、第41條第1 項前段，刑法施行法第1 條之1 第1 項，逕
    以簡易判決處刑如主文。
五、如不服本判決，應於判決送達後20日內，向本院提出上訴狀
    （應附繕本），上訴於本院合議庭。本案經檢察官凌于琇聲
    請以簡易判決處刑。
中    華    民    國   110    年    10    月    31    日
                  刑事第十五庭  法  官  林岷奭
以上正本證明與原本無異。
如不服本判決，應於判決送達後20日內向本院提出上訴狀（應附
繕本）。
                                書記官  林慈思
中    華    民    國   110    年    11    月    2     日
附錄本案論罪科刑法條全文：
中華民國刑法第277條
傷害人之身體或健康者，處5年以下有期徒刑、拘役或50萬元以
下罰金。
犯前項之罪，因而致人於死者，處無期徒刑或7年以上有期徒刑
；致重傷者，處3年以上10年以下有期徒刑。